【裁判字號】    97,訴,1488
【裁判日期】    970530
【裁判案由】    毒品危害防制條例
【裁判全文】
臺灣板橋地方法院刑事判決              97年度訴字第1488號
公  訴  人  台灣板橋地方法院檢察署檢察官
被      告  甲○○
上列被告因違反毒品危害防制條例案件，經檢察官提起公訴（九
十七年度毒偵字第一三四六號），被告於準備程序對被訴事實為
有罪之陳述，本院合議庭裁定由受命法官改依簡式審判程序獨任
審理，判決如下：
    主      文
甲○○施用第一級毒品，累犯，處有期徒刑拾月。又施用第二級
毒品，累犯，處有期徒刑陸月，扣案甲基安非他命壹包（驗餘淨
重零點壹肆肆捌公克）、內含微量甲基安非他命之殘渣袋貳只等
物均沒收銷燬之，扣案玻璃球吸食器壹個沒收。應執行有期徒刑
壹年貳月。扣案甲基安非他命壹包（驗餘淨重零點壹肆肆捌公克
）、內含微量甲基安非他命之殘渣袋貳只等物均沒收銷燬之，扣
案玻璃球吸食器壹個沒收。
    事      實
一、甲○○前曾於民國八十九年間，因施用毒品案件，經裁定送
    觀察、勒戒，於八十九年三月十五日執行完畢釋放。再於九
    十三年間，因違反毒品危害防制條例、詐欺等案件，經本院
    先後判決處有期徒刑一年、一年五月、六月確定，經接續執
    行，於九十六年八月三十日縮刑期滿執行完畢。詎仍不知警
    惕，竟分別基於施用第一級毒品海洛因及第二級毒品甲基安
    非他命之犯意，於九十七年一月二十四日凌晨一時許，在台
    北縣中和市○○街「青山汽車旅館」內，將少許海洛因粉末
    捲入香菸後，燃燒吸食施用海洛因一次；復將少許甲基安非
    他命放在玻璃球吸食器內以火燒烤使成煙霧後，吸食施用甲
    基安非他命一次。嗣於翌（二十五）日下午二時許，在台北
    縣土城市○○路二五巷口為警查獲，扣得其持有預備供施用
    之甲基安非他命一包（驗餘淨重０點一四四八公克）、施用
    後內含微量甲基安非他命之殘渣袋二只、其所有供施用甲基
    安非他命所用之玻璃球吸食器一個等物；另扣得不含毒品成
    分之白色粉末一包（驗餘淨重０點００二七公克）。經採集
    其尿液檢體送驗，結果呈海洛因代謝物嗎啡類、甲基安非他
    命陽性反應。
二、案經台北縣政府警察局土城分局報告台灣板橋地方法院檢察
    署檢察官偵查起訴。
    理      由
一、本案被告甲○○所犯係死刑、無期徒刑、最輕本刑為三年以
    上有期徒刑以外之罪，且非高等法院管轄之第一審案件，其
    於準備程序中就被訴事實為有罪之陳述，經本院告知簡式審
    判程序之旨，並聽取公訴人、被告之意見後，經合議庭裁定
    由受命法官獨任進行簡式審判程序，合先敘明。
二、上揭事實，業據被告於本院審理時坦承不諱，並有前開甲基
    安非他命、殘渣袋、玻璃球吸食器等物扣案可證，且被告於
    九十七年一月二十五日為警查獲後，經採集其尿液檢體送驗
    ，結果確呈海洛因代謝物嗎啡類、甲基安非他命陽性反應，
    有台灣檢驗科技股份有限公司濫用藥物尿液檢驗報告書、對
    照表、交通部民用航空局航空醫務中心毒品鑑定書等件附卷
    可憑，足證被告自白核與事實相符，堪以採信。查被告前曾
    於八十九年間因施用毒品案件，經裁定送觀察、勒戒、強制
    戒治在案，再於九十三年間，因施用毒品案件，經法院判刑
    確定，其於五年內再犯本案施用毒品，事證明確，其犯行洵
    堪認定。
三、核被告所為，係犯毒品危害防制條例第十條第一項之施用第
    一級毒品罪、第十條第二項之施用第二級毒品罪。至被告施
    用前後持有海洛因、甲基安非他命之低度行為，為其進而施
    用之高度行為所吸收，不另論罪。又被告所犯上開二罪，犯
    意各別，行為互殊，應予分論併罰。查被告有如前所述之前
    案紀錄，於九十六年八月三十日縮刑期滿執行完畢，有台灣
    高等法院被告前案紀錄表在卷可稽，其於受徒刑之執行完畢
    後，五年以內故意再犯本案有期徒刑以上之罪，均為累犯，
    俱應依刑法第四十七條第一項規定加重其刑。
四、爰審酌被告之素行不佳，經執行觀察、勒戒後仍未戒除吸毒
    惡習，施用毒品危害其個人身心健康，及犯罪後坦承犯行，
    態度尚屬良好等一切情狀，分別量處如主文所示之刑，並定
    其應執行之刑，以示懲儆。
五、扣案甲基安非他命一包（驗餘淨重０點一四四八公克），為
    被告持有供施用之第二級毒品，而本件甲基安非他命均為細
    微粉末，部分沾附於包裝袋上（見扣案照片），若欲完全析
    離，雖非不可能，但此舉對毒品危害防制政策之施行，並無
    特殊助益，且徒費執行之成本；另扣案殘渣袋二只（內含微
    量難以析離之甲基安非他命），為本案查獲之毒品，均併依
    毒品危害防制條例第十八條第一項前段規定宣告沒收銷燬之
    。另扣案玻璃球吸食器一個，為被告所有、供本案施用毒品
    犯罪所用之物，業據其供明在卷，爰依刑法第三十八條第一
    項第二款規定宣告沒收。至扣案白色粉末一包（驗餘淨重０
    點００二七公克），經鑑驗結果不含毒品成分（有交通部民
    用航空局航空醫務中心毒品鑑定書在卷可稽，見偵卷第三四
    頁），且無證據足認與被告本案施用毒品犯行有關，爰不諭
    知沒收，附此敘明。
據上論斷，應依刑事訴訟法第二百七十三條之一第一項、第二百
九十九條第一項前段，毒品危害防制條例第十條第一項、第二項
、第十八條第一項前段，刑法第十一條前段、第四十七條第一項
、第五十一條第五款、第三十八條第一項第二款，判決如主文。
本案經檢察官彭聖斐到庭執行職務。
中    華    民    國    97    年    5     月    30    日
                  刑事第六庭  法  官  林鈺琅
以上正本證明與原本無異。
如不服本判決應於送達後10日內向本院提出上訴狀。
                              書記官  林蔚然
中    華    民    國    97    年    5     月    30    日
附錄本案論罪科刑法條全文：
毒品危害防制條例第十條：
  施用第一級毒品者，處六月以上五年以下有期徒刑。
  施用第二級毒品者，處三年以下有期徒刑。


司法院資訊處製作；財團法人民間司法改革基金會備份。
